# 竣工决算后续折旧的计提

提问人：7847748 时间：2018-04-13 21:52:26
请问各位老师：竣工决算后，调整固定资产原值，后续折旧计提=（调整后原值-已计提累计折旧）（ 1- 残值率 % ） / 剩余折旧年限当期折旧月数 如果 2017 年 12 月 31 日竣工决算并调整固定资产原值，那么 2017 年 12 月是否要按调整后的数据计算折旧，即不管是 12 月 1日还是 12 月 31 日，要在原值调整当月按新的数据计算折旧？@chenyiwei

回答人：chenyiwei
这个问题没有统一规定，可以参照固定资产计提折旧的基本原则“当月增加，下月计提”，将调整原值的金额从调整的下月起纳入折旧计算基数；也可以认为该资产此前已经投入使用，不是新达到预定可使用状态，故调整当月即相应调整折旧金额。